Minutes et répertoires du notaire Onésime TRIBOULET, 9 février 1828 - 14 septembre 1847 (étude XL)
Archives nationales
- Répertoire(s) de Onésime TRIBOULET, 9 juillet 1827 - 21 septembre 1852; MC/RE/XL/5 - MC/RE/XL/8
  - Répertoire. 1839, 19 novembre - 1846, 18 juillet, 19 novembre 1839 - 18 juillet 1846; MC/RE/XL/7
    - Inventaire après décès: Vivier, Marie-Anne; Prugues, Pierre (épouse). Tailleur (marchand) à Lima (Pérou). Passy, Eglise (rue de l'), n° 10., 8 octobre 1842
      inventaire après décès; Lima (Pérou); Passy (ancienne commune); Eglise (rue de l'); Vivier, Marie-Anne; Prugues, Pierre; tailleur d'habits
    - Inventaire après décès: Legrand, Marie-Angélique-Ursule; Barriere, Joseph (épouse). Tailleur à façon. Saint-Honoré (rue), n° 127, 1er décembre 1842
      inventaire après décès; Saint-Honoré (rue); Legrand, Marie-Angélique-Ursule; Barriere, Joseph; tailleur d'habits
    - Inventaire après décès: Leboucher, Sophie-Antoinette; Vivet, Alexandre (épouse). Imprimeur. Sèvres (rue de), n° 13, 4 janvier 1843
      inventaire après décès; Sèvres (rue de); Leboucher, Sophie-Antoinette; Vivet, Alexandre; imprimeur
    - Inventaire après décès: Leroux, Louise-Victoire-Claudine; Martin, Hubert-François-Joseph (épouse), 20 février 1843
      inventaire après décès; Leroux, Louise-Victoire-Claudine; Martin, Hubert-François-Joseph
    - Inventaire après décès: Nelson, Eléonore; Erard, Nicolas-Sébastien (épouse). Cordonnier (ouvrier). Passy, Montagne (rue de la), n° 4, 25 février 1843
      inventaire après décès; Montagne (rue de la); Passy (ancienne commune); Nelson, Eléonore; Erard, Nicolas-Sébastien; cordonnier
    - Inventaire après décès: Delacquis, Joseph-Martin-François-d'Assises. Fort à la halle. Vieille-Monnaie (rue de la), n° 12, 2 mars 1843
      inventaire après décès; Vieille-Monnaie (rue de la); Delacquis, Joseph-Martin-François-d'Assises; magasinier
    - Inventaire après décès: Meloin, Madeleine; Grasse, Noël-François-Raymond de (veuve). Passy, 9 mars 1843
      inventaire après décès; Passy (ancienne commune); Meloin, Madeleine; Grasse, Noël-François-Raymond de
    - Inventaire après décès: Faucon, Pierre-Antoine. Loueur de carrosses. Passy, bois de Boulogne, n° 3, 8 avril 1843
      inventaire après décès; Passy (ancienne commune); Boulogne (bois de); Faucon, Pierre-Antoine; loueur de véhicules
    - Inventaire après décès: Boudin, Nicolas-Blaise. Vins, traiteur (marchand de). Montmartre, Dubut (près la fontaine), 10 avril 1843
      inventaire après décès; Montmartre (ancienne commune); Boudin, Nicolas-Blaise; commerçant
    - Inventaire après décès: Coquet, Marie-Rose-Adèle; Orgibet, Adolphe (épouse). Menuisier. Passy, Grande rue, n° 89, 27 avril 1843
      inventaire après décès; Passy (ancienne commune); Passy (rue de); Coquet, Marie-Rose-Adèle; Orgibet, Adolphe; menuisier
    - Inventaire après décès: Bidard, Pierre-Simon, 30 mai 1843
      inventaire après décès; Bidard, Pierre-Simon
    - Inventaire après décès: Heyer, Elisabeth-Dorothée. Ouvrière. Passy, Eglise (rue de l'), n° 29, 31 mai 1843
      inventaire après décès; Passy (ancienne commune); Eglise (rue de l'); Heyer, Elisabeth-Dorothée
    - Inventaire après décès: Moreau, Marie-Anne-Eléonore; Launay, Pierre-Marie (veuve). Passy (boulevard intérieur), 6 juin 1843
      inventaire après décès; Passy (boulevard de); Moreau, Marie-Anne-Eléonore; Launay, Pierre-Marie
    - Inventaire après décès: Pyron, Clémence-Marie-Louise de; Carabasse, Martial-Michel (épouse). Employé au ministère de la guerre. Passy, Vineuse (rue), n° 11, 29 juin 1843
      inventaire après décès; Vineuse (rue); Passy (ancienne commune); Pyron, Clémence-Marie-Louise de; Carabasse, Martial-Michel; fonctionnaire
    - Inventaire après décès: Deschamps, Sylvain. Vin (marchand de). Neuilly-sur-Seine (Hauts-de-Seine), rue des Acacias, n° 11, Ternes, 17 juillet 1843
      et de Pierre Jules Sylvain DESCHAMPS.
      inventaire après décès; Neuilly-sur-Seine (ancienne commune); Acacias (rue des); Ternes (quartier); Deschamps, Sylvain; commerçant
    - Inventaire après décès: Collas, Nicolas. Grainetier. Passy, Grande rue, n° 14, 28 juillet 1843
      inventaire après décès; Passy (ancienne commune); Passy (rue de); Collas, Nicolas; commerçant
    - Inventaire après décès: Meusion, Zoé; Badeuille, Charles-Lilas (épouse-séparée). Tailleur d'habits. Passy, Fortes-Terres (rue des), n° 1, 28 juillet 1843
      inventaire après décès; Passy (ancienne commune); Fortes-Terres (rue des); Meusion, Zoé; Badeuille, Charles-Lilas (épouse-séparée); tailleur d'habits
    - Inventaire après décès: Leclerc, Michel-Médéric. Nourrisseur. Passy, Longchamp (boulevard de), n° 3, 29 juillet 1843
      inventaire après décès; Longchamp (boulevard de); Passy (ancienne commune); Leclerc, Michel-Médéric; ouvrier agricole
    - Inventaire après décès: Ragon, Joséphine; Converset, Jean-Baptiste (épouse). Jardinier. Passy, Franklin (rue), n° 14, 13 septembre 1843
      inventaire après décès; Benjamin-Franklin (rue); Passy (ancienne commune); Ragon, Joséphine; Converset, Jean-Baptiste; jardinier
    - Inventaire après décès: Coin, Jean-Marie. Journalier. Passy, Roc (rue du), n° 1, 30 octobre 1843
      inventaire après décès; Passy (ancienne commune); Roc (rue du); Coin, Jean-Marie; journalier
    - Inventaire après décès: Prout, Charles-Julien. Cultivateur. Versailles (route de), n° 41, Point-du-Jour (rue du), Auteuil, 31 octobre 1843
      inventaire après décès; Auteuil (ancienne commune); Versailles (route de); Prout, Charles-Julien; agriculteur
    - Inventaire après décès: Saurimont, François-Anne. Inspecteur général des finances. Passy, Vignes (rue des), n° 14, 7 décembre 1843
      inventaire après décès; Vignes (rue des); Passy (ancienne commune); Saurimont, François-Anne; inspecteur général
    - Inventaire après décès: Besse, Jacques. Vins (marchand de). Passy, Route départementale, 4 janvier 1844
      inventaire après décès; Passy (ancienne commune); Besse, Jacques; commerçant
    - Inventaire après décès: Lebrun, Zoé-Anastasie; Deslandes, Jean-Louis (épouse). Blanchisseur. Passy, Bouchers (rue des), 11 mars 1844
      inventaire après décès; Passy (ancienne commune); Bouchers (rue des); Lebrun, Zoé-Anastasie; Deslandes, Jean-Louis; teinturier blanchisseur
    - Inventaire après décès: Dolle, Pierre-François. Rentier. Passy, Eglise (rue de l'), n° 16, 22 mars 1844
      inventaire après décès; Passy (ancienne commune); Eglise (rue de l'); Dolle, Pierre-François
    - Inventaire après décès: Lhemlin, Etienne-Charles. Garde portier porte Charles X-Champs-Elysées. Passy, Charles X ou Champs-Elysées (porte), 23 mars 1844
      inventaire après décès; Charles-X (rue); Passy (ancienne commune); Lhemlin, Etienne-Charles
    - Inventaire après décès: Ballay, Marie-Françoise-Solenne-Elisabeth. Journalière. Passy, Ranelagh (rue du), n° 3, 10 avril 1844
      inventaire après décès; Ranelagh (rue du); Passy (ancienne commune); Ballay, Marie-Françoise-Solenne-Elisabeth; journalier
    - Inventaire après décès: Descobry, Jacques. Propriétaire. Passy, Grande rue, n° 40, 9 mai 1844
      inventaire après décès; Passy (ancienne commune); Passy (rue de); Descobry, Jacques
    - Inventaire après décès: Chelard, Pauline; Simas, Jules-Joseph (épouse). Chef d'atelier. Neuilly-sur-Seine (Hauts-de-Seine), rue de Longchamp, n° 13, 20 mai 1844
      inventaire après décès; Neuilly-sur-Seine (Hauts-de-Seine); Chelard, Pauline; Simas, Jules-Joseph
    - Inventaire après décès: Lepourcelet, Charles-Victor. Couleur (marchand de). Montmartre (rue), n° 109, 20 juin 1844
      inventaire après décès; Montmartre (rue); Lepourcelet, Charles-Victor; commerçant
    - Inventaire après décès: Golinbieski, Mathias. Sans profession. Passy, Grande rue, n° 34 bis, 4 juillet 1844
      inventaire après décès; Passy (ancienne commune); Passy (rue de); Golinbieski, Mathias
    - Inventaire après décès: Hervieu, Caroline-Aurélie; Lesdos, Edouard-Alexandre (épouse). Conducteur des ponts-et-chaussées. Billy (quai de), n° 50, Chaillot, 24 juillet 1844
      inventaire après décès; Billy (quai de); Hervieu, Caroline-Aurélie; Lesdos, Edouard-Alexandre; conducteur de travaux
    - Inventaire après décès: Blery, Elysée. Géomètre triangulateur cadastre de la Seine. Passy, Eglise (rue de l'), n° 15, 5 août 1844
      inventaire après décès; Eglise (rue de l'); Passy (ancienne commune); Blery, Elysée; géomètre
    - Inventaire après décès: Prot, Marie-Anne-Antoinette; Bellot, Jean (veuve). Passy, Franklin (rue), n° 2, 10 août 1844
      inventaire après décès; Benjamin-Franklin (rue); Passy (ancienne commune); Prot, Marie-Anne-Antoinette; Bellot, Jean
    - Inventaire après décès: Petit, Jean-Nicolas. Passy, Basse (rue), n° 12, 22 août 1844
      inventaire après décès; Basse (rue); Passy (ancienne commune); Petit, Jean-Nicolas
    - Inventaire après décès: Martin, Jean. Propriétaire. Passy, Grande rue, n° 41, 12 septembre 1844
      inventaire après décès; Passy (ancienne commune); Passy (rue de); Martin, Jean
    - Inventaire après décès: Bertaqui, Marie-Rose. Rentière. Passy, Grande rue, n° 54, 26 octobre 1844
      inventaire après décès; Passy (ancienne commune); Passy (rue de); Bertaqui, Marie-Rose
    - Inventaire après décès: Bertin, Jean-Jacques. Vin (marchand de). Passy, Neuve-des-Bonshommes (rue), n° 1, 21 décembre 1844
      inventaire après décès; Neuve-des-Bons-Hommes (rue); Passy (ancienne commune); Bertin, Jean-Jacques; commerçant
    - Inventaire après décès: Cote, Charles. Passy, Eglise (rue de l'), n° 20, 3 janvier 1845
      inventaire après décès; Eglise (rue de l'); Passy (ancienne commune); Cote, Charles
    - Inventaire après décès: Margat, Marie-Catherine; Anceaume, Pierre-Gilles (veuve). Rentière. Passy, Grande rue, n° 13, 10 mars 1845
      inventaire après décès; Passy (ancienne commune); Passy (rue de); Margat, Marie-Catherine; Anceaume, Pierre-Gilles
    - Inventaire après interdiction: Chatelain, Louise-Etienne; Lefranc, François-Philibert (veuve). Passy, Tour (rue de la), n° 3/Oursine (rue de l'), 21 mars 1845
      inventaire; Lourcine (rue de); Tour (rue de la); Passy (ancienne commune); Chatelain, Louise-Etienne; Lefranc, François-Philibert
    - Inventaire après décès: Collombe, François-Mathieu. Passy, Basse (rue), n° 20, 2 juin 1845
      inventaire après décès; Basse (rue); Passy (ancienne commune); Collombe, François-Mathieu
    - Inventaire après décès: Descoins, Marie-Claude; Cordelier, Eléonor-Henri (épouse). Menuisier. Passy, Grande rue, n° 16, 14 juillet 1845
      inventaire après décès; Passy (ancienne commune); Passy (rue de); Descoins, Marie-Claude; Cordelier, Eléonor-Henri; menuisier
    - Inventaire après décès: Anouilh, Jean. Pharmacien. Passy, Grande rue, n° 48, 13 août 1845
      inventaire après décès; Passy (ancienne commune); Passy (rue de); Anouilh, Jean; pharmacien
    - Inventaire après décès: Hubert, Geneviève-Sylvie; Mangin, Louis (épouse). Limonadier. Passy, Grande rue, n° 65, 18 août 1845
      inventaire après décès; Passy (ancienne commune); Passy (rue de); Hubert, Geneviève-Sylvie; Mangin, Louis; restaurateur
    - Inventaire après décès: Potron, Henri-Marie. Nourrisseur. Passy, Moulins (rue des), n° 19, 20 août 1845
      inventaire après décès; Moulins (rue des); Passy (ancienne commune); Potron, Henri-Marie; ouvrier agricole
    - Inventaire après décès: Chemery, Henri. Sous-officier en retraite (ancien). Passy, Grande rue, n° 2, 22 août 1845
      inventaire après décès; Passy (ancienne commune); Passy (rue de); Chemery, Henri
    - Inventaire après décès: Foissin, Marie-Claudine; Romain, Jean-Baptiste (épouse). Nouveautés (marchand de). Passy, Grande rue, n° 43, 11 septembre 1845
      inventaire après décès; Passy (ancienne commune); Foissin, Marie-Claudine; Romain, Jean-Baptiste; commerçant
    - Inventaire après décès: Despagne, Louis denis-Michel. Versailles (route de), n° 33,Point-du-Jour (rue du), Auteuil, 15 octobre 1845
      inventaire après décès; Auteuil (ancienne commune); Point-du-Jour (rue du); Versailles (route de); Despagne, Louis denis-Michel
    - Inventaire après décès: Desmonts, Anne-Félicité; Cabespine, Pierre (veuve); Delavaquerie-François-Joseph (veuve). Passy, Tour (rue de la), n° 47, 20 novembre 1845
      inventaire après décès; Tour (rue de la); Passy (ancienne commune); Desmonts, Anne-Félicité; Cabespine, Pierre; Delavaquerie-François-Joseph
    - Inventaire après décès: Gerain, Louise-Adélaïde; Naude, Charles-Marie-Maurice (épouse). Propriétaire. Passy, Vital (rue), n° 2, 28 novembre 1845
      inventaire après décès; Vital (rue); Passy (ancienne commune); Gerain, Louise-Adélaïde; Naude, Charles-Marie-Maurice
    - Inventaire après décès: Chicot, Jean-Pierre. Passy, Basse (rue), n° 40, 29 novembre 1845
      inventaire après décès; Basse (rue); Passy (ancienne commune); Chicot, Jean-Pierre
    - Inventaire après décès: Poulain, Geneviève-Françoise; Jonot, Guillaume (veuve). Passy, Moulins (rue des), n° 3, 10 décembre 1845
      inventaire après décès; Moulins (rue des); Passy (ancienne commune); Poulain, Geneviève-Françoise; Jonot, Guillaume
    - Inventaire après décès: Dumas, Jean-Jacques. Entrepreneur de bâtiments. Versailles (route de), n° 8,Point-du-Jour (rue du), Auteuil, 16 janvier 1846
      inventaire après décès; Auteuil (ancienne commune); Point-du-Jour (rue du); Versailles (route de); Dumas, Jean-Jacques; chef d'entreprise
    - Inventaire après décès: Chirache, Rosalie; Bidard, Jean-Joseph-Julien (épouse). Tailleur d'habits. Passy, Longchamp (rue de), n° 6, 27 janvier 1846
      inventaire après décès; Longchamp (rue de); Passy (ancienne commune); Chirache, Rosalie; Bidard, Jean-Joseph-Julien; tailleur d'habits
    - Inventaire après décès: Guiot, Jean-Noël. Boucher (marchand). Passy, Longchamp (rue de), n° 7, 16 mars 1846
      inventaire après décès; Longchamp (rue de); Passy (ancienne commune); Guiot, Jean-Noël; boucher
    - Inventaire après décès: Challot, Jacqueline-Marie-Michelle; Froideval, Léon-Philippe (veuve); Brendel-Mathieu (veuve). Passy, Pompe (rue de la), n° 10, 20 mars 1846
      inventaire après décès; Pompe (rue de la); Passy (ancienne commune); Challot, Jacqueline-Marie-Michelle; Froideval, Léon-Philippe; Brendel-Mathieu
    - Inventaire après décès: Pampin, Jacques. Passy, Saint-Cloud (route de), 4 avril 1846
      inventaire après décès; Passy (ancienne commune); Pampin, Jacques
    - Inventaire après décès: Maffioli, Nicolas-François. Saint-Dominique-d'Enfer (rue), n° 13, 5 avril 1846
      inventaire après décès; Saint-Dominique-d'Enfer (rue); Maffioli, Nicolas-François
    - Inventaire après décès: Sauty, Louise-Adélaïde; Lebeaux, Jean (veuve). Passy, Moulins (rue des), n° 19, 17 avril 1846
      inventaire après décès; Moulins (rue des); Passy (ancienne commune); Sauty, Louise-Adélaïde; Lebeaux, Jean
    - Inventaire après décès: Feipel, Marie; Forget, Louis-Charles-Victor (veuve). Passy, Tour (rue de la), n° 53, 20 mai 1846
      inventaire après décès; Tour (rue de la); Passy (ancienne commune); Feipel, Marie; Forget, Louis-Charles-Victor
    - Inventaire après décès: Cavel, Louis-Marie-Martial. Passy, Grande rue, n° 9, 20 mai 1846
      inventaire après décès; Passy (ancienne commune); Passy (rue de); Cavel, Louis-Marie-Martial
    - Inventaire après décès: Brocheton, Amélie; Cottret, Jean-Charles-Isidore (épouse). Passy, Eglise (rue de l'), n° 13, 6 juin 1846
      inventaire après décès; Passy (ancienne commune); Eglise (rue de l'); Brocheton, Amélie; Cottret, Jean-Charles-Isidore
    - Inventaire après décès: Cheminel, Jean-Baptiste-Noël. Restaurateur (marchand). Passy, Etoile (pelouse de l'), n° 39, 19 juin 1846
      inventaire après décès; Etoile (barrière de l'); Passy (ancienne commune); Cheminel, Jean-Baptiste-Noël; restaurateur
    - Inventaire après décès: Vacquerie, Gabrielle-Alexandrine; Zum, Brumen-Christian (épouse). Passy, Basse (rue), n° 11, 23 juin 1846
      inventaire après décès; Basse (rue); Passy (ancienne commune); Vacquerie, Gabrielle-Alexandrine; Zum, Brumen-Christian
    - Inventaire après décès: Debressenne, Jeanne-Françoise-Adélaïde; Barbier, Michel-François (épouse). Propriétaire. Passy, Tour (rue de la), n° 53, 7 juillet 1846
      inventaire après décès; Tour (rue de la); Passy (ancienne commune); Debressenne, Jeanne-Françoise-Adélaïde; Barbier, Michel-François
    - Inventaire après décès: Gouge, Elisabeth-Hélène; Château, Jean-Baptiste (veuve). Passy, 13 juillet 1846
      inventaire après décès; Passy (ancienne commune); Gouge, Elisabeth-Hélène; Château, Jean-Baptiste
  - Répertoire. 1846, 20 juillet - 1852, 21 septembre, 20 juillet 1846 - 21 septembre 1852; MC/RE/XL/8
    Répertoire des notaires Onésime Triboulet (20 juillet 1846-14 septembre 1847), Charles Victor Amy (16 septembre 1847-21 septembre 1852).
    - Inventaire après décès: Roger, Suzanne; Chevillard, Jean-Pierre (épouse). Passy, Grande rue, n° 17/BUE (18), 30 juillet 1846
      MC/RE/XL/8
      inventaire après décès; Bué (Cher); Passy (ancienne commune); Passy (rue de); Roger, Suzanne; Chevillard, Jean-Pierre
    - Inventaire après décès: Levasseur, Louis-Adrien-René. Entrepreneur de déménagement. Passy, Grande rue, n° 36, 1er septembre 1846
      inventaire après décès; Passy (ancienne commune); Passy (rue de); Levasseur, Louis-Adrien-René
    - Inventaire après décès: Huteau, Marie-Françoise-Désirée; Berthon, Florent (épouse). Entrepreneur de maçonnerie. Passy, Vignes (rue des), n° 14, 9 octobre 1846
      inventaire après décès; Vignes (rue des); Passy (ancienne commune); Huteau, Marie-Françoise-Désirée; Berthon, Florent; maçon
    - Inventaire après décès: Jourdain, Félix-Auguste. Vins (marchand de). Versailles (route de), n° 102, Auteuil, 26 décembre 1846
      inventaire après décès; Auteuil (ancienne commune); Versailles (route de); Jourdain, Félix-Auguste; commerçant
    - Inventaire après décès: Chevrolat, Edme. Vins (ancien marchand de). Passy, Saint-Denis (route de), 26 décembre 1846
      inventaire après décès; Passy (ancienne commune); Saint-Denis (route de); Chevrolat, Edme; commerçant
    - Inventaire après décès: Guerry, Françoise-Alexandrine; Beaufils, Gilles-François (épouse). Homme de peine. Passy, Tour (rue de la), n° 4/Orléans (Loiret), 5 janvier 1847
      inventaire après décès; Orléans (Loiret); Tour (rue de la); Passy (ancienne commune); Guerry, Françoise-Alexandrine; Beaufils, Gilles-François
    - Inventaire après décès: Janin, Antoine. Propriétaire. Passy, Grande rue, n° 37, 16 janvier 1847
      inventaire après décès; Passy (ancienne commune); Passy (rue de); Janin, Antoine
    - Inventaire après décès: Schwab, Jacques-François. Vins, traiteur (marchand de). Passy, Neuve-des-Bonshommes (rue), n° 7 bis, 17 février 1847
      inventaire après décès; Neuve-des-Bons-Hommes (rue); Passy (ancienne commune); Schwab, Jacques-François; commerçant
    - Inventaire après décès: Guilbaut, Marie-Anne { aliénation-mentale }. Rentière. Passy, Basse (rue), n° 12, 4 mars 1847
      inventaire après décès; Basse (rue); Passy (ancienne commune); Guilbaut, Marie-Anne
    - Inventaire après décès: Trouve, Claude-Gabriel. Propriétaire. Passy, Vital (rue), n° 8, 8 mars 1847
      inventaire après décès; Vital (rue); Passy (ancienne commune); Trouve, Claude-Gabriel
    - Inventaire après décès: Montauron, Guillaume. Charbon en détail (marchand de). Passy, Neuve-de-l'Eglise (rue), n° 2, 15 mars 1847
      inventaire après décès; Neuve-de-l'Eglise (rue); Passy (ancienne commune); Montauron, Guillaume; charbonnier
    - Inventaire après décès: Lievin, François-Nicolas. Rentier. Passy, Eglise (rue de l'), n° 29, 15 mars 1847
      inventaire après décès; Passy (ancienne commune); Eglise (rue de l'); Lievin, François-Nicolas
    - Inventaire après décès: Sallicon dit Salluon, Jacques-Julien. Propriétaire. Passy, Muette (enceinte de la), n° 16, 12 avril 1847
      inventaire après décès; Passy (ancienne commune); Sallicon dit Salluon, Jacques-Julien
    - Inventaire après décès: Planchadaux, Louise; Marot, André (veuve). Aguesseau (place d'), Auteuil, 3 mai 1847
      inventaire après décès; Auteuil (ancienne commune); Aguesseau (place d'); Planchadaux, Louise; Marot, André
    - Inventaire après décès: Galopin, Charles-Jean-Marie. Fontaine (rue de la), n° 56, Auteuil, 24 mai 1847
      inventaire après décès; Auteuil (ancienne commune); Jean-de-La-Fontaine (rue); Galopin, Charles-Jean-Marie
    - Inventaire après décès: Gazelot, Charles. Mécanicien et chauffeur de machines à vapeur. Passy, Grande rue, n° 13, 4 juin 1847
      inventaire après décès; Passy (ancienne commune); Passy (rue de); Gazelot, Charles
    - Inventaire après décès: Brou, Françoise-Victoire; Glorian, Fidèle-Repara (épouse). Charcutier (marchand). Passy, Eglise (rue de l'), n° 23, 9 juin 1847
      inventaire après décès; Eglise (rue de l'); Passy (ancienne commune); Brou, Françoise-Victoire; Glorian, Fidèle-Repara; charcutier
    - Inventaire après décès: Renaut, Charles-Etienne-Joseph. Propriétaire. Passy, Tour (rue de la), n° 52, 14 juillet 1847
      inventaire après décès; Tour (rue de la); Passy (ancienne commune); Renaut, Charles-Etienne-Joseph
    - Inventaire après décès: Jobard, Jean-Claude. Fontaine (rue de la), n° 25, Auteuil, 16 juillet 1847
      inventaire après décès; Auteuil (ancienne commune); Jean-de-La-Fontaine (rue); Jobard, Jean-Claude
    - Inventaire après décès: Helaine, Eugénie-Joséphine; Demarine, Edouard (épouse). Grainetier (marchand). Passy, Grande rue, n° 14, 3 septembre 1847
      inventaire après décès; Passy (ancienne commune); Passy (rue de); Helaine, Eugénie-Joséphine; Demarine, Edouard; commerçant